臺灣屏東地方法院民事裁定
110年度消債更字第146號
聲  請  人  
即 債務 人  侯雅薰（原名：侯淑芳）    



上列當事人因消費者債務清理事件聲請更生，本院裁定如下：
    主  文
債務人甲○○自民國111年5月30日中午12時起開始更生程序。
命司法事務官進行本件更生程序。
    理  由
一、按債務清理之協商或調解成立者，債務人不得聲請更生或清
    算。但因不可歸責於己之事由，致履行有困難者，不在此限
    。本條例施行前，債務人依金融主管機關協調成立之中華民
    國銀行公會會員，辦理消費金融案件無擔保債務協商機制與
    金融機構成立之協商，準用前二項之規定；債務人不能清償
    債務或有不能清償之虞；且無擔保或無優先權之本金及利息
    債務總額未逾新臺幣（下同）1,200萬元者，於法院裁定開
    始清算程序或宣告破產前，得向法院聲請更生；又法院開始
    更生程序之裁定，應載明其年、月、日、時，並即時發生效
    力；法院裁定開始更生或清算程序後，得命司法事務官進行
    更生或清算程序，消費者債務清理條例（下稱消債條例）第
    151條第7、9項、第3條、第42條第1項、第45條第1項及第16
    條第1項前段定有明文。
二、聲請意旨略以：聲請人積欠2,875,423元之債務，有不能清
    償之情。又聲請人前於民國95年間，以書面向當時最大債權
    金融機構台新國際商業銀行股份有限公司請求依「中華民國
    銀行公會會員辦理消費金融案件無擔保債務協商機制」共同
    協商債務清償方案，雖協商成立，約定自95年5月起，分80
    期、利率0％、每月清償22,921元之債務，惟聲請人因工作不
    穩定，終致無法負擔協商款而於95年7月毀諾。又聲請人之
    無擔保或無優先權之債務總額未逾1,200萬元，復未經法院
    裁定開始清算程序或宣告破產，爰聲請准予裁定更生等語。
三、經查：
  ㈠聲請人之上開主張，業據其提出財團法人聯合徵信中心當事
    人綜合信用報告書、105至109年度綜合所得稅各類所得資料
    清單、全國財產稅總歸戶財產查詢清單、勞工保險被保險人
    投保資料表等為證。又聲請人於109年6月8日始有勞保加保
    資料，堪認聲請人毀諾時確有工作不穩定之情。本院審酌上
    情，認聲請人雖因毀諾而未能繼續履行與債權人成立之協商
    方案，惟此非可歸責於聲請人，故聲請人提出本件聲請，於
    法有據。
  ㈡關於聲請人現在收入部分，聲請人現受僱於長榮長照社團法
    人附設屏東縣私立長榮綜合長照機構，每月所得約為24,550
    元，有薪資條可參，堪信屬實。至聲請人現在支出部分，聲
    請人稱每月必要支出13,973元，雖未提出全部單據供本院審
    酌，惟低於依消債條例第64條之2第1項規定，以111年衛生
    福利部公告每人每月最低生活費之1.2倍即17,076元計算之
    數額，洵堪採信。又聲請人育有未成年之子，年約9歲，108
    、109年無所得，名下有1筆不動產，現仍在學，有戶籍謄本
    、全國財產稅總歸戶財產查詢清單、108至109年度綜合所得
    稅各類所得資料清單、學費收據可佐，本院審酌上情，並衡
    以該子名下雖有不動產，惟未變價前亦非實質所得而可用以
    支付生活費，堪認有受聲請人扶養之必要。而上開扶養義務
    應由聲請人及其配偶共同負擔，是依消債條例第64條之2第2
    項規定，以上開每人每月最低生活費1.2倍計算，聲請人應
    負擔之扶養費為8,538元（計算式：17,076÷2＝8,538），則
    聲請人主張低於上開金額之扶養費6,600元，應屬確實。
  ㈢綜上，聲請人現在每月所得扣除必要生活費及扶養費後，僅
    餘3,977元（計算式：24,550－13,973－6,600＝3,977），至聲
    請人名下固有以聲請人為要保人之富邦人壽保險股份有限公
    司之保單，有該公司保單可佐，惟本院審酌上開保單未解約
    前尚無法用以清償，而聲請人積欠之無擔保及無優先權債務
    至少已達4,293,258元，亦有債權人台北富邦商業銀行股份
    有限公司、台新國際商業銀行股份有限公司、第一金融資產
    管理股份有限公司、滙誠第一資產管理股份有限公司、滙誠
    第二資產管理股份有限公司、新加坡商艾星國際有限公司台
    灣分公司之陳報狀可考，堪認聲請人有不能清償債務之情事
    ，而有更生之原因。此外，本件查無消債條例第46條各款所
    定應駁回更生聲請之事由存在，則聲請人所為聲請，應屬有
    據，爰命司法事務官進行本件更生程序。
四、依首開規定，裁定如主文。
中　　華　　民　　國　　111 　年　　5 　　月　　30　　日
                  民事庭  法　官　彭聖芳
正本係照原本作成。
本裁定不得抗告。
中　　華　　民　　國　　111 　年　　5 　　月　　30　　日
                          書記官  孫秀桃